【裁判字號】    97,撤緩,120
【裁判日期】    970826
【裁判案由】    撤銷緩刑
【裁判全文】
臺灣桃園地方法院刑事裁定             97年度撤緩字第120號
聲  請  人  臺灣桃園地方法院檢察署檢察官
受  刑  人  甲○○
                    國民
上列聲請人因受刑人撤銷緩刑案件（97年度撤緩字第120 號），
聲請撤銷緩刑之宣告，本院裁定如下：
    主  文
聲請駁回。
    理  由
一、聲請意旨（略以）：受刑人甲○○因犯詐欺等案件，經臺灣
    雲林地方法院於九十六年六月二十二日以九十四年度金重訴
    字第一號判決，判處有期徒刑一年六月，緩刑五年，並於同
    年七月二十七日確定在案，竟於緩刑期內之九十六年十二月
    十一日更犯公共危險罪，經臺灣臺北地方法院於九十七年三
    月二十四日，以九十七年度北交簡字第四六四號簡易判決，
    判處有期徒刑三月，並於九十七年四月三十日確定。足認受
    刑人並未改過遷善，且無從認原緩刑之宣告得收其預期效果
    ，受刑人顯非偶蹈法網或惡性輕微有所悔悟，自有執行刑罰
    之必要，爰依刑法第七十五條之一第一項第二款及刑事訴訟
    法第四百七十六條之規定，聲請將上述緩刑之宣告予以撤銷
    等語。
二、按受緩刑之宣告而有緩刑期內因故意犯他罪，而在緩刑期內
    受得易科罰金之有期徒刑、拘役或罰金之宣告確定者。足認
    原宣告之緩刑難收其預期效果，而有執行刑罰之必要者，得
    撤銷其宣告。刑法第七十五條之一第一項第二款定有明文。
    考其立法意旨（略以）：關於緩刑之撤銷，現行法第七十五
    條第一項固已設有二款應撤銷之原因；至得撤銷緩刑之原因
    ，則僅於保安處分章內第九十三條第三項與撤銷假釋合併加
    以規定，體例上不相連貫，實用上亦欠彈性，爰參酌德國及
    奧地利現行立法例增訂得撤銷緩刑之原因，其中現行關於緩
    刑前或緩刑期間故意犯他罪，而在緩刑期內受得易科罰金之
    有期徒刑之宣告者，列為應撤銷緩刑之事由，因認過於嚴苛
    ，而排除第七十五條應撤銷緩刑之事由，移列至得撤銷緩刑
    事由，俾使「法官依被告再犯情節，而裁量是否撤銷先前緩
    刑之宣告」；其次，如有前開事由，但判決宣告拘役、罰金
    時，可見行為人仍未見悔悟，有列為得撤銷緩刑之事由，以
    資彈性適用，爰於第一項第一款、第二款增訂之。故本條採
    用裁量撤銷主義，賦予法院撤銷與否之權限，特於第一項規
    定實質要件為「足認原宣告之緩刑難收其預期效果，而有執
    行刑罰之必要」，供作審認之標準。是此「得」撤銷緩刑之
    情形，法官應依職權本於合目的性之裁量，妥適審酌被告所
    犯前後數罪間，關於法益侵害之性質、再犯之原因、違反法
    規範之情節是否重大、被告主觀犯意所顯現之惡性及其反社
    會性等情，是否已使前案原為促使惡性輕微之被告或偶發犯
    、初犯改過自新而宣告之緩刑，已難收其預期之效果，而確
    有執行刑罰之必要，此與刑法第七十五條第一項所定二款要
    件有一具備，即毋庸再行審酌其他情狀，應逕予撤銷緩刑之
    情形不同。亦即本件除該條項款所列「緩刑前因故意犯他罪
    ，而在緩刑期內受得易科罰金之有期徒刑、拘役或罰金之宣
    告確定者」之事由外，尚需具備「足認原宣告之緩刑難收其
    預期效果，而有執行刑罰之必要者」之要件，方得撤銷。
三、經查受刑人前經臺灣雲林地方法院判處有期徒刑一年六月，
    緩刑五年之案件（以下稱前案），尚另經該院附加緩刑條件
    為：甲○○於本判決確定後之緩刑期間內，應依附表六所示
    之內容支付被害人財產上之損害賠償。觀其緩刑所附條件（
    負擔），受刑人須自九十六年九月五日起，每月分別支付被
    害人李耀魁、高鵬城新臺幣（以下同）各五千元，換言之，
    其每月須負擔一萬元，直至九十八年六月五日止，共計賠償
    二十二萬元。對其負擔不可謂不重，且對之當生警惕之心，
    尤有甚者，受刑人因畏懼其緩刑因未履行上述負擔，而遭檢
    察官聲請撤銷緩刑（刑法第七十五條之一第一項第四款參見
    ），當戮力依緩刑所附負擔履行，此可自迄今未見因本件受
    刑人遲誤該負擔，而經檢察官聲請撤銷緩刑之例足見。又受
    固於緩刑期間內另犯刑法第一百八十五條之三之醉態駕駛罪
    ，而經臺灣臺北地方法院臺北簡易庭判處有期徒刑三月，並
    得易科罰金之刑（以下稱後案），惟該案係單純醉態駕駛犯
    行，尚無造成路上人車之實害，且固然受刑人曾於九十三年
    間初犯相同之罪，而經法院判處罰金三萬元（即新臺幣九萬
    元），其處罰已稱適當，而此公共危險犯行，尚與前案所犯
    詐欺取財犯行，罪質不同，尚難遽斷「原宣告之緩刑難收其
    預期效果，而有執行刑罰之必要」，尤其受刑人仍須按前案
    緩刑判決之負擔，每月支付被害人各五千元（共計一萬元）
    ，如以後案犯行撤銷前案緩刑判決，受刑人入監服刑一年六
    月，該前案之被害人勢必難再續獲定期賠償之利益，此撤銷
    結果，固然對受刑人產生懲罰效果，惟對於前案被害人反造
    成突襲之不利益，本院為免造成前案被害人之損害，寧信受
    刑人已有悔悟，而願履行上述負擔，不願遽認其前案緩刑之
    宣告難收預期效果，有執行刑罰之必要，因認檢察官之聲請
    ，尚非有理由，應予駁回。惟被告如未善用此次自新機會，
    於緩刑期內再犯本件以外之其他刑事犯行，不論其犯罪類型
    ，更不論其經宣告者係有期徒刑、拘役者，當已足認受刑人
    不願珍惜最後一次機會，原宣告之緩刑難收其預期效果之情
    ，而有執行刑罰之必要，附此敘明。
四、依刑事訴訟法第四百七十六條、第二百二十條，裁定如主文
    。
中    華    民    國    97    年     8    月    26    日
                           臺灣桃園地方法院刑事第六庭
                               法  官  錢  建  榮
以上正本證明與原本無異。
如不服本裁定，應於裁定送達後5 日內向本院提出抗告狀。
                               書記官  李  玉  華
中    華    民    國    97    年    8     月    27    日


司法院資訊處製作；財團法人民間司法改革基金會備份。
